臺灣臺中地方法院臺中簡易庭小額民事判決    
110年度中小字第3379號
原      告  聯邦商業銀行股份有限公司


法定代理人  林鴻聯  

訴訟代理人  丁駿華  
            林佩萱  
被      告  吳素華  

上列當事人間請求返還借款事件，經本院於民國110年11月2日言
詞辯論終結，判決如下：
    主      文
被告應給付原告新臺幣伍萬壹仟參佰伍拾元，及自民國九十五年
三月二十二日起至清償日止，按週年利率百分之十四計算之利息
，暨自民國九十五年四月二十三日起至清償日止，逾期在六個月
以內者，按上開利率百分之十，逾期超過六個月部分，按上開利
率百分之二十計算之違約金。
訴訟費用新臺幣壹仟元由被告負擔。
本判決得為假執行。
爭執事項及理由要領
一、原告主張：被告於民國94年12月16日向原告借款最高額度新
    臺幣（下同）58,784元，借款期間共計2年，約定利息按年
    利率14％計算，按月依約定方式攤還，如有遲延履行時，則
    於遲延期間按原借款利率給付遲延利息，另約定逾期在六個
    月以內者，按上開利率百分之十，逾期超過六個月部分，按
    上開利率百分之二十計算之違約金，借款如未依約清償本金
    時，經原告事先通知或催告得減少本借款之額度，或縮短本
    借款期限，或視為全部到期，被告自95年3月22日起即未依
    約還款，經結算迄今，被告尚欠本金51,350元及如主文所示
    之利息、違約金等語，已據原告提出與所述相符之小額消費
    性貸款申請書、借款契約書及國民現金貸放歷史明細等件為
    證；被告於相當時期受合法之通知，而於言詞辯論期日不到
    場，亦未提出任何準備書狀爭執，依民事訴訟法第436條之2
    3、第436條第2項準用同法第280條第3項前段、第1項前段之
    規定，視同自認，堪認為真正。從而，原告依據消費借貸契
    約之法律關係，請求被告給付如主文所示之金額及利息、違
    約金，即屬有據，應予准許。
二、本件依民事訴訟法第436條之20規定，應依職權宣告假執行
    ，並確定其訴訟費用額為1,000元（即裁判費1,000元），由
    被告負擔。                                    
中　　華　　民　　國　　110 　年　　11　　月　　16　　日
                      臺灣臺中地方法院臺中簡易庭
                                  法　官　吳蕙玟
以上正本係照原本作成。
如不服本判決，應於送達後20日內，以判決違背法令為理由，向
本院提出上訴狀並表明上訴理由（上訴理由應表明一、原判決所
違背之法令及其具體內容；二、依訴訟資料可認為原判決有違背
法令之具體事實），如於本判決宣示後送達前提起上訴者，應於
判決送達後20日內補提上訴理由書（須附繕本）。如委任律師提
起上訴者，應一併繳納上訴審裁判費。
中　　華　　民　　國　　110 　年　　11　　月　　16　　日
                                  書記官　黃于容